---
title: "R Dplyr Paketi ile Veri Nasıl İşlenir ve Analiz Edilir?"
output:
  word_document: default
  pdf_document: default
  html_document: default
---

#### 1) Gerekli paketleirn yüklenmesi
```{r eval=FALSE}
install.packages("dplyr")
install.packages("tidyverse")
library(dplyr)
library(tidyverse)
```

#### 2) Veri setini içeri aktarma
Veri setini bu [linkten](https://drive.google.com/file/d/1xhCT8zWvwien-FfcVnIB-9zAsUynm6eI/view?usp=sharing) indir

#### 3) Veri setini Rstudio kullanarak içeri aktar
Bu [linkteki](https://gfycat.com/gifs/detail/PleasantGoodnaturedAmericanredsquirrel) giften nasıl içeri aktarılacağına göz atabilirsin

#### 4) Prarik 1,2,3,4'ü gerçekleştir
##### Pratik 1: veri setindeki belirli değişkenleri seçme
```{r eval=FALSE}
yeni_cbs_tweets <- select(cbs_tweets, aday, tarih, cihaz, begenme, retweet, takipci_sayısı)
View(cbs_tweets)
```


##### Pratik 2: CB adaylarının tweetlerinin etkilesimlerini hesaplama
```{r eval=FALSE}
yeni_cbs_tweets <- mutate(yeni_cbs_tweets, etkilesim_degeri = (begenme+retweet/2)/takipci_sayısı)
View(cbs_tweets)
```

##### pratik 3: Sadece Akşener, Demirtaş, Erdoğan ve İnce’nin tweetleri kalacak şekilde veri kümesini filtrele
```{r eval=FALSE}
yeni_cbs_tweets <- filter(yeni_cbs_tweets, aday %in% c("aksener", "demirtas", "erdogan","ince"))
View(yeni_cbs_tweets)
```

##### pratik 4: CB adaylarının isimlerini alfabetik olarak sıralama
```{r eval=FALSE}
yeni_cbs_tweets <- arrange(yeni_cbs_tweets, aday)
View(cbs_tweets)
```


##### Aynı işlemi bağlatı operatörü (%>%) ile yapma
```{r eval=FALSE}
yeni_tweet_verisi2 <- cbs_tweets %>% 
  select(aday, tarih, cihaz, begenme, retweet, takipci_sayısı) %>% 
  mutate(etkilesim_degeri =(begenme+retweet/2)/takipci_sayısı) %>% 
  filter(aday %in% c("aksener", "demirtas", "erdogan","ince")) %>% 
  arrange(aday)
```

#### 5) Manipüle ettiğimiz verileri görselleştirelim

##### 5.1 veri görselleştirme: CB Adaylarının Begeni & Retweet İstatistikleri
```{r eval = FALSE}
ggplot(yeni_cbs_tweets,aes(begenme, retweet, color = aday))+
  geom_point(size= 3, alpha =0.5)+
  scale_color_manual(values = color1)+
  labs(x="begeni sayısı",y="retweet", 
       title ="CB Adaylarının Begeni & Retweet İstatistikleri",
       subtitle ="Analiz 1 Mayıs -22 Haziran 2018 arasındaki tweetleri kapsar",
       caption = "@demirelsadettin")+ theme_minimal(legend.position = "bottom")
```

##### 5.2) Aynı analizi adaylara ayrı ayrı bölerek yapalım.
```{r eval = FALSE}
ggplot(yeni_cbs_tweets,aes(begenme, retweet, color = aday))+
  geom_point(size= 3, alpha =0.5)+
  scale_color_manual(values = color1)+facet_wrap(~aday)
  labs(x="begeni sayısı",y="retweet", 
       title ="CB Adaylarının Begeni & Retweet İstatistikleri",
       subtitle ="Analiz 1 Mayıs -22 Haziran 2018 arasındaki tweetleri kapsar",
       caption = "@demirelsadettin")+ theme_minimal(legend.position = "bottom")
```

##### 5.3) veri görselleştirme 2: CB Adaylarının Twitter Etkilesimleri
```{r eval=FALSE}
ggplot(yeni_cbs_tweets,aes(tarih, etkilesim_degeri, color = aday))+
  geom_line(size= 0.9)+ facet_wrap(~aday)+ 
  scale_color_manual(values = color1)+
  labs(x="",y="tweet başına etkileşim oranı", 
       title ="CB Adaylarının Twitter Etkileşimleri (1 Mayıs - 22 Haziran)",
       subtitle = "Analiz 1 Mayıs ve 22 Haziran arasındaki tweetleri kapsar",
       caption = "@demirelsadettin") +theme_minimal(legend.position = "bottom")
```

By [SadettinDemirel](https://twitter.com/demirelsadettin)