---
title: "R Ekosisteminde ggplot2 ile veri nasıl görselleştirilir?"
output: html_notebook
autor: Sadettin Demirel
---

###1) Paketlerin yüklenmesi ve verinin hazırlanması

```{r}
install.packages("dplyr")
install.packages("ggplot2")
install.packages("gapminder")

library(tidyverse)
library(dplyr)
library(ggplot2)
library(gapminder)
```

Verinin içeri aktarıldığından emin olalım
```{r}
View(gapminder)
```

Veri setindeki değişkenleri türkçeleştirelim

```{r}
tr_isim <- c("ülke","kıta","yıl","yaşam_süresi","nüfus","kişi_başı_milli_gelir")
colnames(gapminder) <- tr_isim
View(gapminder)
```

###3)Temel Grafikler

####a) Çubuk ve sütun grafikler
Kıtalardaki yaşam süresi 1952'den 2007 yılları arasında nasıl değişmiş bakalım
```{r}
ggplot(gapminder, aes(yıl, yaşam_süresi, fill = kıta))+geom_col()
```

Anlamlı bir grafik oluşturabilmemiz için yığılı sutun grafik yerine çoklu çubuk grafik oluşturmalıyız

```{r}
ggplot(gapminder, aes(yıl, yaşam_süresi, fill = kıta))+geom_col(position = "dodge")
```

#### b)dağılım grafiği

Önce veriyi filtreleyelim

```{r}
gapminder_2007<- filter(gapminder,yıl == 2007)
```

Ve görselleştirelim

```{r}
ggplot(gapminder_2007, aes(yaşam_süresi,kişi_başı_milli_gelir, color = kıta))+geom_point()
```

Estetik bir görsel oluşturmak için veri noktalarını büyütelim

```{r}
ggplot(gapminder_2007, aes(yaşam_süresi,kişi_başı_milli_gelir, color = kıta)) +geom_point(size = 4, alpha = 0.7)
```


Grafiğe başlık ekleyelim ve eksen isimlerini düzenleyelim

```{r}
ggplot(gapminder_2007, aes(yaşam_süresi,kişi_başı_milli_gelir, color = kıta)) +geom_point(size = 4, alpha = 0.7)+
       labs(x="yaşam süresi",
       y ="kişi başına düşen milli gelir",
       title = "5 Kıtada Yaşam Süresi ve Kişi Başına Düşen Milli Gelir İlişkisi",
       subtitle = "Veri Kaynağı: Gapminder, 2007", 
       caption = "@demirelsadettin")
```
 

###4) Renk seçimi

```{r}
renk <- c("#e41a1c","#377eb8","#4daf4a","#984ea3","#ff7f00")
ggplot(gapminder_2007, aes(yaşam_süresi,kişi_başı_milli_gelir, color = kıta)) +geom_point(size = 4, alpha = 0.7)+
       labs(x="yaşam süresi",
       y ="kişi başına düşen milli gelir",
       title = "5 Kıtada Yaşam Süresi ve Kişi Başına Düşen Milli Gelir İlişkisi",
       subtitle = "Veri Kaynağı: Gapminder, 2007", 
       caption = "@demirelsadettin")+
  scale_color_manual(values = renk)
```

###5) Facets

#### Çubuk Grafik

```{r}
ggplot(gapminder, aes(yıl, yaşam_süresi, fill = kıta))+
  geom_col(position = "dodge")+
  scale_fill_manual(values = renk)+
  labs(x ="yıl",y="yaşam süresi",
       title ="Son 50 yılda 5 kıtada yaşam süresinin değişimi", 
       subtitle = "Gapminder, 1952 -2007", 
       caption = "@demirelsadettin")+
  facet_wrap(~kıta, ncol =5)
```

#### Dağılım Grafiği

```{r}
ggplot(gapminder, aes(yaşam_süresi,kişi_başı_milli_gelir, color = kıta))+
  geom_point(size = 4, alpha = 0.7) +
  labs(x="yaşam süresi",
       y ="kişi başına düşen milli gelir",
       title = "5 Kıtada Yaşam Süresi ve Kişi Başına Düşen Milli Gelir İlişkisi",
       subtitle = "Veri Kaynağı: Gapminder, 1952-2007", 
       caption = "@demirelsadettin")+
  scale_color_manual(values = renk)+
  facet_wrap(~yıl, ncol = 6)
```


###6) Grafik Temasını düzenleyelim

####theme_minimal() temasını kullanalım

```{r}
dagılım_grafigi <- ggplot(gapminder_2007, aes(yaşam_süresi,kişi_başı_milli_gelir, color = kıta))+
  geom_point(size = 4, alpha = 0.7) +
  labs(x="yaşam süresi",
       y ="kişi başına düşen milli gelir",
       title = "5 Kıtada Yaşam Süresi ile Kişi Başına Düşen Milli Gelir İlişkisi",
       subtitle = "Veri Kaynağı: Gapminder, 2007", 
       caption = "@demirelsadettin")+
  scale_color_manual(values = renk)
```

```{r}
dagılım_grafigi + theme_minimal()+theme(legend.position = "bottom")
```

#### Özel Tema

```{r}
theme_custom <- function() {
  theme_minimal() +
    theme(
      text = element_text(family = "Roboto", color = "gray25"),
      plot.title = element_text(face = "bold"),
      plot.subtitle = element_text(size = 11),
      plot.caption = element_text(color = "gray30"),
      plot.background = element_rect(fill = "gray95"),
      legend.position = "bottom",
      legend.title = element_blank()
    )
}
```

```{r}
dagılım_grafigi+theme_custom()
```

**Not** *Çalışmanın tekrarlanabilirliğini etkilediği için çizgi grafik kod dosyasından çıkartılmıştır*

###by [Sadettin Demirel](https://twitter.com/demirelsadettin)